臺灣高雄地方法院民事裁定　　　　　　110年度鳳簡字第507號
原　　　告　黃晒花　



訴訟代理人　邱揚勝律師
被　　　告　吳世章　
上列當事人間請求遷讓房屋等事件，本院裁定如下：
    主  文
本件應再開言詞辯論，並再開辯論。
本件改依通常程序審理。
    理  由
一、按關於財產權之訴訟，其標的之金額或價額在新臺幣（下同
    ）50萬元以下者，適用本章所定之簡易程序；下列各款訴訟
    ，不問其標的金額或價額一律適用簡易程序︰一、因建築物
    或其他工作物定期租賃或定期借貸關係所生之爭執涉訟者。
    二、僱用人與受僱人間，因僱傭契約涉訟，其僱傭期間在一
    年以下者。三、旅客與旅館主人、飲食店主人或運送人間，
    因食宿、運送費或因寄存行李、財物涉訟者。四、因請求保
    護占有涉訟者。五、因定不動產之界線或設置界標涉訟者。
    六、本於票據有所請求而涉訟者。七、本於合會有所請求而
    涉訟者。八、因請求利息、紅利、租金、退職金或其他定期
    給付涉訟者。九、因動產租賃或使用借貸關係所生之爭執涉
    訟者。十、因第一款至第三款、第六款至第九款所定請求之
    保證關係涉訟者。十一、本於道路交通事故有所請求而涉訟
    者。十二、適用刑事簡易訴訟程序案件之附帶民事訴訟，經
    裁定移送民事庭者；第二項之訴訟，案情繁雜或其訴訟標的
    金額或價額逾第一項所定額數十倍以上者，法院得依當事人
    聲請，以裁定改用通常訴訟程序，並由原法官繼續審理。因
    訴之變更、追加或提起反訴，致其訴之全部或一部，不屬第
    四百二十七條第一項及第二項之範圍者，除當事人合意繼續
    適用簡易程序外，法院應以裁定改用通常訴訟程序，並由原
    法官繼續審理。民事訴訟法第427 條第1 項、第2 項、第5
    項、第435 條第1 項分別定有明文。
二、查本件原告請求遷讓房屋等事件，本院於民國110 年12月23
    日辯論終結，原定於111 年1 月21日早上9 時宣判，茲因尚
    有應行調查及辯論之事項，爰再開辯論。另原告依民法第76
    7 條第1 項前段規定請求被告將坐落門牌號碼高雄市○○區
    ○○路000 巷00號之房屋全部騰空遷讓返還原告（本院卷第
    165 頁），前開訴訟標的價額經核定為165 萬元，有本院11
    0 年度鳳補字第172 號裁定在卷可稽（本院卷第55至56頁）
    ，本件非屬民事訴訟法第427 條第1 項、第2 項之訴訟，被
    告未於本案言詞辯論期日未到場，亦無適用簡易訴訟程序之
    合意，揆諸前揭規定，自應裁定改適用通常訴訟程序，並由
    原法官繼續審理，爰裁定如主文。
中    華    民    國  111     年    1     月    13    日
                  鳳山簡易庭  法  官   藍雅筠
以上正本係照原本作成。
本裁定不得抗告。
中    華    民    國   111    年    1     月    13    日
                              書記官   蔡毓琦